臺灣高雄地方法院刑事判決　　　　　　 96年度訴緝字第217號
公　訴　人　臺灣高雄地方法院檢察署檢察官
被　　　告　乙○○
上列被告因毒品危害防制條例案件，經檢察官提起公訴（95年度
毒偵字第2078號），本院適用簡式審判程序判決如下：
    主  文
乙○○施用第一級毒品，累犯，處有期徒刑柒月，扣案之第一級
毒品海洛因壹包（驗後淨重零點零肆公克，及內含海洛因之包裝
袋壹個），沒收銷燬之。
    事　實
一、乙○○曾於民國92年間因施用毒品案件，經台灣雲林地方法
    院以92年度毒聲字第572 號裁定送觀察勒戒，因無繼續施用
    毒品之傾向，於92年8 月13日執行完畢釋放，並經台灣雲林
    地方法院檢察署檢察官以92年度毒偵字第722 號不起訴處分
    確定。復因再犯施用毒品案件，經台灣台南地方法院以94年
    度簡字第888 號判處有期徒刑5 月確定，於94年8 月19日易
    科罰金執行完畢。詎於前開觀察勒戒執行完畢釋放後5 年內
    ，復基於施用第一級毒品海洛因之犯意，於95年2 月5 日下
    午4 時許，在台南市○區○○○路2 段22巷14弄10號住處，
    將海洛因摻入香菸後點燃，以吸食所產生煙霧方式，施用第
    一級毒品海洛因1 次。嗣於95年2 月6 日上午9 時35分許，
    在高雄縣路竹鄉○○路與延平路交岔路口處，為警盤查，當
    場扣得海洛因1 包（驗後淨重0.04公克），並經其同意採尿
    送驗，因而查獲上情。
二、案經高雄縣政府警察局湖內分局報告臺灣高雄地方法院檢察
    署檢察官偵查起訴。
    理  由
一、上開犯罪事實，業據被告乙○○於本院審理時坦白承認（參
    本院卷第43、45頁），且被告為警查獲後所採集之尿液，經
    送台灣檢驗科技股份有限公司檢驗結果，呈現施用海洛因後
    之嗎啡陽性反應，此有該公司濫用藥物尿液檢驗報告在卷可
    稽（見偵卷第18頁）。又被告前因施用毒品案件，經台灣雲
    林地方法院以92年度毒聲字第572 號裁定送觀察勒戒，因無
    繼續施用毒品之傾向，於92年8 月13日執行完畢釋放，並經
    台灣雲林地方法院檢察署檢察官以92年度毒偵字第722 號不
    起訴處分確定之事實，有臺灣高等法院被告前案紀錄表附卷
    可稽，是被告確係於觀察勒戒執行完畢釋放後，5 年內又為
    本件施用第一級毒品海洛因之犯行甚明。綜上，本件事證明
    確，被告犯行堪予認定。
二、核被告乙○○所為，係犯毒品危害防制條例第10條第1 項之
    施用第一級毒品罪。被告持有海洛因之低度行為，應為施用
    海洛因之高度行為所吸收，不另論罪。被告前因違反毒品危
    害防制條例案件，經台灣台南地方法院以94年度簡字第888
    號判處有期徒刑5 月確定，於94年8 月19日易科罰金執行完
    畢，亦有上開前案紀錄表可參，其於前案有期徒刑執行完畢
    後5 年內，故意再犯本件有期徒刑以上之罪，為累犯，應依
    刑法第47條第1 項規定，加重其刑（被告於前開行為後，刑
    法關於累犯之規定，業經總統於94年2 月2 日修正公布，並
    自95年7 月1 日施行。惟本件被告係於5 年以內，故意再犯
    本件有期徒刑以上之罪，不論依修正前之刑法第47條，或修
    正後之刑法第47條第1 項之規定，均構成累犯，對被告而言
    並無有利或不利之情形，自不生新舊法比較之問題，應逕依
    現行刑法第47條第1 項規定，論以累犯，附此敘明）。爰審
    酌被告施用毒品，足以戕害其身心，前因施用毒品，觀察勒
    戒及判處罪刑執行完畢，竟更為本件施用毒品犯行，顯見自
    制力不佳；惟另考量被告犯後坦承犯行，態度良好，又施用
    毒品行為於本質上係屬自我戕害行為，反社會性之程度應屬
    較低等一切情狀，量處如主文所示之刑。扣案之粉末1 包，
    經送檢驗後，確係第一級毒品海洛因無訛（驗後淨重0.04公
    克），係查獲之毒品，而盛裝上開海洛因之包裝袋1 個，因
    經驗上已與海洛因難以析離，應視同查獲之毒品，均依毒品
    危害防制條例第18條第1 項前段之規定，諭知沒收銷燬之。
    上開海洛因因鑑驗耗用部分，因已不存在，自無庸再為沒收
    銷燬之諭知。又中華民國九十六年罪犯減刑條例第2 條第1
    項規定：「犯罪在中華民國96年4 月24日以前者，除本條例
    別有規定外，依下列規定減刑」；同條例第16條復明定該條
    例自中華民國96年7 月16日施行，並於同條例第5 條規定：
    「本條例施行前，經通緝而未於中華民國96年12月31日以前
    自動歸案接受偵查、審判或執行者，不得依本條例減刑」。
    被告於上開減刑條例施行前之95年7 月17日經本院發佈通緝
    ，而於96年12月22日緝獲歸案接受審判，有本院通緝書及歸
    案證明書在卷可稽。是本件被告依上開條例第5 條規定，不
    得適用上開條例規定予以減刑，附此敘明。
三、據上論斷，應依刑事訴訟法第273 條之1 第1 項、第299 條
    第1 項前段，毒品危害防制條例第10條第1 項、第18條第1
    項前段，刑法第11條、第47條第1 項，判決如主文。
本案經檢察官甲○○到庭執行職務。
中　　華　　民　　國　　96　　年　　12　　月　　24　　日
                  刑事第十五庭  法　官  戴韻玲
以上正本證明與原本無異。
如不服本判決應於收受本判決後10日內向本院提出上訴書狀，並
應敘述具體理由，如未敘述上訴理由者，應於上訴期間屆滿後20
日內補提理由書狀於本院（均須按他造當事人之人數附繕本）「
切勿逕送上級法院」。
中　　華　　民　　國　　96　　年　　12　　月　　24　　日
　　　　　　　　　　　　　　　　書記官  王雪招
附錄法條：
毒品危害防制條例第10條
施用第一級毒品者，處 6 月以上 5 年以下有期徒刑。
施用第二級毒品者，處 3 年以下有期徒刑。
